【裁判字號】    96,重訴,136
【裁判日期】    981009
【裁判案由】    銀行法等
【裁判全文】
臺灣臺北地方法院刑事裁定             96年度重訴字第136號
                                     98年度金訴字第12號
公  訴  人  臺灣臺北地方法院檢察署檢察官
被      告  甲○○
            乙○○
共      同
選任辯護人  蘇信誠律師
上列被告因違反銀行法等案件，經檢察官提起公訴（95年度偵字
第15769號、20368號）、追加起訴（97年度偵字第22765號），
及移送併辦（97年度偵字第3903號），本院裁定如下：
    主  文
甲○○、乙○○均應限制出境、出海。
    理  由
一、按限制被告之住居，其目的在輔助具保、責付之效力，以保
    全審判之進行及刑罰之執行。是以對具保、責付並限制住居
    之被告，有無繼續限制其住居之必要，當以此為考量。而限
    制出境，依其性質，應為限制住居處分之一，法院是否限制
    被告出境，其審酌之情形亦同（參見最高法院91年度臺抗字
    第467號裁定意旨）。復按，國民涉及重大經濟犯罪或重大
    刑事案件嫌疑，經權責機關通知入出國及移民署者，入出國
    及移民署應禁止其出國，入出國及移民法第6條第1項第6款
    定有明文。內部政及法務部並依該法第7條第3項之授權，訂
    定「國民涉嫌重大經濟犯罪重大刑事案件或有犯罪習慣不予
    許可或禁止入出國認定標準」（下稱「認定標準」）之法規
    命令，該認定標準第2條第1款明定涉有刑法第339之詐欺罪
    嫌，且被害人數在30人以上或被害金額或所獲利益在新臺幣
    （下同）3千萬元以上者，應認定其涉嫌重大經濟犯罪；另
    涉有銀行法第125條罪嫌，且斟酌當時社會狀況，足以危害
    經濟發展，破壞金融安定者，應認定其涉嫌重大經濟犯罪，
    認定標準第4條第7款復有明文。
二、經查，本案被告甲○○、乙○○於本院訊問時，雖均否認犯
    行，惟有起訴書、追加起訴書所載各項證據資料在卷可稽，
    足認被告2人涉犯刑法第339條第1項之詐欺取財罪及違反銀
    行法第29條、第29條之1而犯銀行法第125條第1項前段等罪
    之嫌疑重大，又本案被害金額高達至少9,600萬元，是被告2
    人依前開「認定標準」，顯係涉犯「重大經濟犯罪」，被告
    2人非無匿逃國外久滯不歸之可能，而均認有逃亡之虞，為
    確保本案訴訟及證據調查之順利進行，認亦有限制被告2人
    出境、出海之必要，爰依刑事訴訟法第101條之2前段之規定
    ，限制被告2人出境、出海。至被告2人辯稱：渠等2人因工
    作需要有離境之必要云云，然被告2人實際上是否有需親身
    出境處理工作業務之必要，尚屬無法確定之事，亦乏證據證
    明非不得由他人代行，是被告2人所舉之上揭事由，均尚難
    動搖本院前開心證之形成，併此敘明。
三、依刑事訴訟法第220條，裁定如主文。
中    華    民    國    98    年    10    月    9    日
                  刑事第十庭  審判長法  官  蔡坤湖
                                    法  官  姚念慈
                                    法  官  謝昀璉
上正本證明與原本無異。
如不服本裁定，應於裁定送達後5 日內向本院提出抗告狀。
                                    書記官  鄭雅文
中    華    民    國    98    年    10    月    9     日


司法院資訊處製作；財團法人民間司法改革基金會備份。
